【裁判字號】    90,上易,969
【裁判日期】    900430
【裁判案由】    毒品危害防制條例
【裁判全文】
臺灣高等法院刑事判決                              九十年度上易字第九六九號
    上  訴  人
    即  被  告  甲○○
右上訴人因毒品危害防制條例案件，不服臺灣板橋地方法院八十九年度訴字第一四五
一號，中華民國九十年一月十一日第一審判決（起訴案號：臺灣板橋地方法院檢察署
八十九年度偵字第七七０八號、第一三一六四號、八十九年度毒偵字第三二四五號、
第四００七號）提起上訴，本院判決如左：
    主  文
上訴駁回。
    事實及理由
一、本案經本院審理結果，認第一審判決以上訴人即被告甲○○係犯毒品危害防制條
    例第十條第二項施用第二級毒品罪，並審酌被告甲○○前有多次施用第二級毒品
    安非他命犯行，於八十八年間，因違反毒品危害防制條例案，經原審法院判處有
    期徒刑六月確定後，竟又再度施用安非他命，顯見其意志不堅，復參酌其犯罪後
    坦承犯行，猶有悔意，及所犯施用毒品行為係戕害自己身心健康等犯罪之一切情
    狀，判處被告甲○○有期徒刑八月，並以扣案之安非他命三包（驗餘合計總淨重
    六‧六七公克，分別淨重二‧九○公克、三‧一三公克、○‧六四公克），係查
    獲之毒品，依毒品危害防制條例第十八條第一項前段規定，宣告沒收銷燬之。認
    事用法及量刑均無不當，應予維持，並引用第一審判決書記載之事實、證據及理
    由（如附件判決書）。
二、被告上訴意旨指摘原判決量刑過重，請求從輕量刑云云。惟查：被告自八十九年
    三月初某日起迄同年五月二十二日止，連續在臺北縣中和市○○街一○三巷三弄
    十三之一號二樓之住處、臺北縣土城市○○路綽號「阿忠」之住處（檢察官漏載
    ）及臺北縣土城市○○路「海王子」電動玩具店等處，以將第二級毒品安非他命
    置於吸食器上以火燒烤成煙霧狀後吸食之方式，約一天施用二次，非法施用第二
    級毒品安非他命多次，其先後於八十九年四月十二日凌晨一時四十五分許、八十
    九年五月二十二日二十時二十五分許，為警查獲所採取之尿液檢體，經檢驗結果
    ，均呈甲基安非他命陽性反應，此有臺北縣政府衛生局八十九年五月九日北縣衛
    六字第二六七七一號尿液煙毒檢驗成績書、臺北市立療養院八十九年六月五日煙
    毒尿液檢驗報告書（附於臺灣板橋地方法院檢察署八十九年度毒偵字第四○○七
    號偵查卷宗第八三頁）及法務部調查局八十九年九月二十五日（八九）陸（一）
    字第八九○七一七八九號檢驗通知書各乙紙附卷可考。又被告前於八十八年間，
    既因施用第二級毒品，經原審法院於八十九年一月五日以八十八年度簡上字第一
    一０號判決判處有期徒刑六月確定，並於八十九年十一月二十二日執行完畢，此
    有本院被告全國前案紀錄表在卷足考。竟又非法施用第二級毒品安非他命，已如
    前述，顯見其不知悛悔，原審量處其有期徒刑八月，要無不當。被告上訴為無理
    由，應予駁回。
據上論斷，應依刑事訴訟法第三百七十三條、第三百六十八條，判決如主文。
本案經檢察官劉惟宗到庭執行職務。
中      華      民      國      九十      年      四    月      三十    日
                              臺灣高等法院刑事第六庭
                                  審判長法  官    黃  賽  月
                                        法  官    王  麗  莉
                                        法  官    徐  培  元
右正本證明與原本無異。
不得上訴。
                          書記官    秦  仲  芳
中    華    民    國     九十     年       五       月      一          日
附錄    本判決論罪科刑法條：
毒品危害防制條例第十條：
施用第一級毒品者，處六月以上五年以下有期徒刑。
施用第二級毒品者，處三年以下有期徒刑。


司法院資訊處製作；財團法人民間司法改革基金會備份。
